# 请教陈版及大伙一个民办非营利医院的问题

提问人：lbwl 时间：2014-04-11 17:45:25
我们准备和一个医院成立个民办非营利医院，我想问问这种非营利医院能分红吗，我看网上说是法律规定不能，但是实际中是肯定不能分红吗

回答人：chenyiwei
对非营利性医院能否分红的问题，在《计学撮要 2011 》P166~167有相关文件说明。但不排除某些地方可能会有一些变通规定允许非营利性医院向举办者分红，例如江苏在 2010 年以前就有这样的规定。但这种规定与更上层的文件是抵触的，如果照这些文件中的说法分红，可能会导致面临法律上的风险。